# 关于破产清算企业账外存货的处理

提问人：meicina404 时间：2019-12-14 08:05:11
A 公司以前年度有一批产成品存货通过对外销售，账面已做存货出库处理。
后因为质量原因，被客户退回，但当时存货退回后未进行存货入库处理。今年年审现场经实地盘点发现该批账外存货，由于 A 公司将于 12 月 20 日被当地法院接管，将正式进入破产清算程序。
请教陈老师及各位老师，这批账外存货应该怎样处理？企业认为该批存货为化工用品，且时间较长超过使用有效期，已经没有使用价值。

回答人：chenyiwei
前期收到退回的存货应当入账（按当时的可变现净值）。如果当初未入账，应按前期差错予以更正。这与该公司即将进入破产程序无关。
在该公司被管理人接管后，这部分原先的账外存货应其他资产一并进行评估，测算其预计可变现价值。